最　高　行　政　法　院　裁　定
　　　　　　　　　　　　　　　　　　 96年度裁字第01517號
抗　告　人　甲○○
上列抗告人因與相對人行政院國軍退除役官兵輔導委員會間榮民
就養事件，對於中華民國95年9月12日臺北高等行政法院95年度
訴字第1066號裁定提起抗告，本院裁定如下︰
　　主  文
抗告駁回。
抗告訴訟費用由抗告人負擔。
　　理  由
一、按抗告法院認抗告為不合法或無理由者，應為駁回抗告之裁
    定。
二、抗告意旨略謂：(一)依相對人所為民國（下同）94年3月1日輔
    貳字第0940003603號書函內容可知，相對人為有權核准榮民
    就養金事件之行政機關。又該函雖有部分內容係就給付就養
    金發放情形予以說明，惟就抗告人申請補發部分，雖其並未
    使用「駁回」、「不予准許」等用語，該函既認為「無法據
    以憑辦崔員安置就養事宜」，本於客觀主義之精神加以判別
    ，顯係就申請補發就養金乙事予以拒絕。且本件函覆並非抗
    告人補正資料後以憑辦理，相對人亦無其他後續處置，顯見
    該函覆係終局之否准決定。故本件系爭函文，性質上應屬行
    政處分，殆無疑義，原裁定自有不適用行政訴訟法第4條第1
    項、訴願法第3條第1項、行政訴訟法第5條第2項規定及司法
    院釋字第423號解釋意旨等法規違誤。(二)相對人前揭94年3月
    1日輔貳字第0940003603號書函，已有表示榮民就養案件應
    依「台灣地區義務役官兵現役期滿留醫人員處理規定」辦理
    ，但相對人未提早作安置，已有疏失。換言之，抗告人就養
    金債權一旦發生，抗告人即得請求，申請程序僅為「程序要
    件」，而非得限制人民已發生權利之行使，亦不應將相關單
    位失職之不利益規由抗告人承擔。且本件就養金事件並未涉
    及原則性之重要問題，無須有嚴格法律保留之適用，抗告人
    所為聲請榮民就養金實無須另有特別之補發依據。縱認本件
    抗告人就養金請求須有補發依據，依據憲法第7條所揭示平
    等保障理念，「由平等原則轉化為主觀公權利理論」而推導
    出之權利，此等「衍生給付請求權」、「分享權」之保障，
    即可作為訴權基礎，抗告人尚難謂非有補發之依據云云。
三、經查，按所謂行政處分，依訴願法第3條第1項規定，係指中
    央或地方機關就公法上具體事件所為之決定或其他公權力措
    施而對外直接發生法律效果之單方行政行為而言。抗告人不
    服相對人94年3月1日輔貳字第0940003603號書函，提起行政
    爭訟，然該函僅係相對人將抗告人之陳情榮民就養事項，移
    由法定權責單位國防部及高雄市政府兵役處辦理，並副知內
    政部役政署及抗告人胞兄崔久和，核屬單純之觀念通知，尚
    不對外直接發生法律效果，自非行政處分。原審裁定依行政
    訴訟法第107條第1項第10款規定，裁定駁回抗告人在原審之
    訴，要無違誤。又相對人係於87年2月11日以（87）輔貳字
    第1440號函核定抗告人安置岡山榮家外住就養，並自87年2
    月份生效，抗告人無法提出其於相對人上開87年2月11日核
    定處分確定後，有何請求相對人「補發」其就養給與之法令
    依據，自無從認定抗告人胞兄崔久和於93年12月20日致函相
    對人代表人，暨抗告人及其胞兄崔久和於94年2月3日再次致
    函相對人代表人之陳情事項，為依法申請之案件，亦無從據
    此認定相對人94年1月5日書函及抗告人請求撤銷之94年3月1
    日書函為相對人就抗告人依法申請案件於法令所定期間內應
    作為而不作為或予以駁回之行政處分，其訴顯不合法。抗告
    意旨，執詞指摘，求予廢棄，非有理由，應予駁回。
三、依行政訴訟法第104條、民事訴訟法第95條、第78條，裁定
    如主文。
中　　華　　民　　國　　96　　年　　7　　 月　　12　　日
                  第二庭審判長法  官　鄭　淑　貞
                              法  官  黃　合　文
                              法  官　吳　明　鴻
                              法  官　鄭　小　康
                              法  官　帥　嘉　寶
以  上  正  本  證  明  與  原  本  無  異
中　　華　　民　　國　　96　　年　　7　　 月　　13　　日
　　　　　　　　　　　　　　　書記官　蘇　金　全
